臺灣高等法院高雄分院刑事判決　　　　　　　　　九十一年度上易字第一三八號
　　上　訴　人　台灣高雄地方法院檢察署檢察官
　　被　　　告　乙○○
右上訴人因被告重利案件，不服台灣高雄地方法院九十一年度上易字第一０三八號中
華民國九十一年五月二十九日第一審判決（起訴案號：台灣高雄地方法院檢察署八十
九年度偵字第五七二五號），提起上訴，本院判決如左：
    主  文
上訴駁回。
    理  由
一、本案經本院審理結果，認第一審判決以被告犯罪不能證明而為無罪之諭知，核無
    不當，應予維持，並引用第一審判決書記載之證據及理由（如附件）。
二、檢察官上訴意旨以：被害人甲○○至大堯旅行社刷卡借款，已經被害人於警訊、
    偵查及審理中均指訴一致，再參以被害人所述其係向羅岳榮接洽刷卡借款，約定
    被害人實拿刷卡金額九成等語，而羅岳榮亦供稱刷新台幣（下同）一萬元，實拿
    九千二百元，大堯旅行社分得八百元等語，足見被告與羅岳榮有共同犯意聯絡及
    行為分擔。原審判決對羅岳榮之供述，未予調查，尚有未當等語。
三、經查：
    (一)被害人於警訊中固指訴因缺錢用，乃於八十八年十一月三十日早上，依中國時
      報刊登之信用卡借錢廣告，打行動電話Ｚ000000000號，再經轉介打
      Ｚ000000000號給楊先生，楊先生約我到大堯旅行社找被告，其當時
      向被告說要借現金十萬五千三百元，被告就叫其繳身分證及三張信用卡後，刷
      了七張簽帳單計十萬五千三百元，其向被告要現金，但被告要其向楊先生拿錢
      等語（見警卷第三頁）。然被害人於偵查中則指稱：「我因缺錢，看中國時報
      ，有刷卡借現，我就打電話，對方叫我到大堯旅行社碰面，我到達後有二名男
      子，跟我接洽的人就來與我談話，進去時，該男子就找乙○○，他們二人一起
      講話，然後該男子叫我拿身分證及三張信用卡．．．刷完後我等著拿錢，但沒
      有拿到錢，就沒看見那男子。」、「（問：有無向陳某表示你要刷卡借現金？
      ）沒有。（問：為何在警局時表示你有向陳某表示要刷卡借現金？）我沒有與
      陳某（即被告）講過話．．．」、「（問：與羅某共刷幾次卡？）第一次在苓
      雅區一家旅行社刷七萬多元，拿九成，第二次在六合路一家賣洋酒店，羅某說
      到大堯旅行社刷完再一起給，他共給我二萬多元，少給八萬元」等語（見偵查
      卷第十頁正、反面、第二十一頁反面），嗣於原審審理中指訴：「我缺錢看報
      紙打電話，有位羅岳榮帶我到旅行社，叫我拿身分證及信用卡出來，我就拿三
      張信用卡刷卡，他沒有拿錢及機票給我，接洽過程有我、被告、羅岳榮及被告
      女兒。」、「（問：提示羅岳榮口卡是否認識？）是羅岳榮帶我去的」等語（
      見原審卷第二十頁）。綜觀被害人前後所指訴，被害人係由羅岳榮帶至大堯旅
      行社刷卡借款一節，固屬一致，然被害人有無親自向被告表示刷卡借錢，則指
      述不一，而被告與羅岳榮是否認識及二人交談內容，亦無從知悉，是自難以被
      害人之指訴遽認被告有刷卡假消費真借錢之行為。
    (二)另羅岳榮於警訊中固供稱：「我先刊登報紙小廣告，甲○○看到後打電話找我
      以信用卡刷卡現金十萬五千三百元，而我應給她九萬四千七百七十元，因現金
      不足只給了七萬多元，所以甲○○告我詐欺。（問：．．．是否有其他共犯？
      ）沒有其他人，只有我一人犯案而已。（問：你與大堯旅行社及老闆乙○○是
      何關係？）不認識。（問：你與大堯旅行社刷卡後，如何分帳得利？）刷一萬
      元，實拿九千二百元，大堯旅行社分得八百元，以此類推。」等語（見警卷第
      一頁反面、第二頁）。然經原審勘驗羅岳榮之警訊錄音帶，羅岳榮與訊問警員
      之對答雖然語氣正常，但可聽出每段問話之間，確有明顯中斷錄音之聲音，是
      足見並未連續錄音，核與刑事訴訟法第一百條之一第一項所規定：「訊問被告
      ，應全程連續錄音；必要時，並應全程連續錄影，但有急迫情況且經記明筆錄
      者，不在此限。」之程序上應遵守事項有所違背，羅岳榮警訊之陳述，其證據
      力即非無瑕疵。再羅岳榮在警訊之供述與被害人之上開指訴亦有不一致情形，
      且羅岳榮於偵查、原審及本院審理中，分別經通知及拘提未獲，羅岳榮於警訊
      中之供述，即難遽認與事實相符，自不足以作為不利被告犯罪事實之認定。
    (三)又被告辯稱被害人係刷卡購買復興航空票號0000000000000～八
      一號機票，每張一千三百元等語，而復興航空票號000000000000
      0～八一號機票確係復興航空運輸股份有限公司出售予國盛旅行社，再由國盛
      旅行社出售予大堯旅行社之事實，復有復興航空運輸股份有限公司八九復內營
      字第Ｏ一六號函及國盛旅行社領票單各一紙在卷可憑（見偵查卷第二八、三六
      、三七頁）。再經原審向復興航空運輸股份有限公司函查結果，因該公司於八
      十八年系統汰換，致無法提供上開機票使用搭乘者姓名之情，亦有復興航空運
      輸股份有限公司財字九一—Ｏ三六號函一紙在卷可參（見原審卷第八二頁）。
      從而被告上開辯解，亦無法繼續追查而證明為虛偽不實。
    (四)此外又查無其他任何積極之證據，足認被告有刷卡假消費真借錢以獲取重利之
      犯行，被告犯罪尚屬不能證明。
四、原審以不能證明被告犯罪而諭知無罪之判決，核無不合，檢察官上訴意旨，仍執
    前詞，指摘原判決不當，為無理由，應予駁回。
據上論斷，應依刑事訴訟法第三百六十八條、第三百七十三條，判決如主文。
本案經檢察官沈紹嘉到庭執行職務。
中      華      民      國    九十一    年      九      月      十      日
                              臺灣高等法院高雄分院刑事第一庭
                                  審判長法官  曾永宗
                                        法官  邱永貴
                                        法官  郭玫利
右正本證明與原本無異。
不得上訴。
                                  法院書記官  高惠珠
中    華    民    國      九十一      年      九      月    十一    日
